臺灣高等法院民事判決　九十一年度上易字第七四九號
　　　上　訴　人　甲○○
　　　被上訴人　　乙○○
右當事人間清償債務事件，上訴人對於中華民國九十一年七月十一日臺灣臺北地方法
院九十一年度訴字第一四五四號第一審判決提起上訴，本院判決如左：
    主      文
上訴駁回。
第二審訴訟費用均由上訴人負擔。
    事      實
甲、上訴人方面：
  一、聲明：
    (一)原判決不利於上訴人部分廢棄。
    (二)右廢棄部分，被上訴人在第一審之訴及假執行之聲請駁回。
    (三)訴訟費用由被上訴人負擔。
  二、陳述：除與原判決記載相同者，茲引用之外，補陳：
    (一)上訴人係遭被上訴人及其子胡任健脅迫而簽發系爭承諾書，上訴人已於九十一
      年一月二十二日撤銷前開被脅迫所為之意思表示：
      1.依原審證人胡秋男證稱：「當時在我家裡客廳，我在地下室聽到聲音很大聲
        ，我才跑上來，上來時他們在吵架：：：原告（即被上訴人，下同）的兒子
        說我如果得不到，你兒子也別想得到，殺氣很重。承諾書的第二條的壹佰萬
        元原本是我要出的」、「恐嚇我沒有，但是要我對妹妹說這筆錢要負責到底
        。如果沒有的話，刀就會拿出」、「（原告兒子有無向你下跪道謝？）我叫
        我妹妹說簽了就算了，原告兒子我感謝我有向我下跪」、「（為何要叫你妹
        妹簽？）因為我不希望有事情發生」等語，可知上訴人簽立系爭承諾書時確
        實受到極大的恐嚇與威脅，證人胡秋男為免有不幸事件發生，迫於情勢始勸
        上訴人簽立承諾書，並自願支付一百萬元，以勸導上訴人接受脅迫簽下承諾
        書。又參酌證人胡秋男一再強調「不希望有事情發生」，適可反證被上訴人
        之子胡任健向證人胡秋男下跪並非感謝其勸導上訴人在自由意志下簽立承諾
        書，反是因胡秋男不希望有事情發生而不得已勸上訴人接受脅迫簽下承諾書
        ，且可從胡秋男處取得一百萬元，使被上訴人達其脅迫之目的而下跪，顯非
        雙方親友協調洽商之結論甚明。原審未詳究證人胡秋男前後證詞真意，徒執
        被上訴人之子胡任健曾向胡秋男下跪表示感謝，逕為認定上訴人未受有脅迫
        云云，其認事用法，顯有違誤。
      2.原審證人胡林順年、胡秋男、蔡呂等三人就有關當場脅迫情節之證述並無
        不符之情形，蓋證人胡林順年證稱：「原告之子即伊之孫子曾二度告知伊，
        若替原告講好話就沒問題，若是未替原告講好話，就要殺被告（即上訴人，
        下同）」；證人胡秋男證稱：「胡元黃與被告合資購買股票，是以胡元黃之
        名義購買，但因後來股票有虧損，故原告要求被告負責。書立承諾書當天，
        兩造吵得很大聲，而原告之子胡任健則言倘伊得不到，被告之子亦別想得到
        ，殺氣很重。另約於書立承諾書之前三個月，原告之子胡任健亦曾請伊轉告
        被告，請被告就該筆金額負責到底，否則刀即會亮出來」；證人蔡呂證稱
        ：「簽立承諾書當天，原告之子很兇，並且逼被告寫承諾書。當時原告之朋
        友在現場寫下承諾書，要被告簽名，但被告不簽，原告之子即言倘伊得不到
        ，被告之子亦得不到，故被告就簽了。在未寫承諾書之前，原告之子說要拿
        刀殺被告」等語，可知上開三位證人證詞有關被上訴人之子曾揚言殺害上訴
        人及伊得不到，上訴人之子亦別想得到等脅迫恐嚇之語詞，並無二致。而證
        人胡林順年、胡秋男雖兼提及在簽立系爭承諾書之前所發生之恐嚇脅迫事件
        ，惟非在當天現場發生，故無所謂上開三位證人所述當場脅迫情節不符之情
        事。
      3.原審證人高樹雄、吳龍與被上訴人為好朋友，渠等證言，自難期客觀公正，
        尤不得遽為採信。更何況，兩造間並無借貸七百二十萬之情事，證人高樹雄
        、吳龍均謂有借貸之事實，足見渠等證詞不實在，不足採信。
      4.原審法官於九十一年四月二十九日庭訊時完全未提及有關恐嚇或脅迫等相關
        詞語，證人又係採隔離訊問方式進行訊問，惟當法官訊問證人楊麗雲有關承
        諾書內容是如何決定時，證人楊麗雲回答時卻一併陳述：「被上訴人之子胡
        任健當時有在場，但沒有對上訴人說恐嚇的話」，顯見證人證言有事先勾串
        之嫌，更反而可證明訴外人胡任健於上訴人簽立承諾書當場曾出言恐嚇脅迫
        ，否則證人楊麗雲自無須急於替胡任健澄清。是故證人楊麗雲所稱上訴人向
        胡元黃借款七百二十萬元等情，並非事實。反之，證人胡林順年、胡秋男、
        蔡呂所為證詞應與事實相符，實堪採信。
    (二)兩造間就何以達成和解之重要爭點發生錯誤，依民法第七百三十八條第三款規
      定，上訴人撤銷系爭承諾書之意思表示：
      1.被上訴人與其子胡任健、證人高樹雄、楊麗雲、吳龍等人均認定上訴人應簽
        下承諾書之前提，為上訴人曾向訴外人胡元黃借款七百二十萬元做股票未還
        ，為解決此債務才簽立系爭承諾書以三百七十八萬元達成和解。惟上訴人在
        簽立系爭承諾書時，係認為伊匯錢給胡元黃係合夥買賣股票，由上訴人委託
        胡元處理股票進出之相關事宜，此有當時上訴人填寫之計算底稿為憑。又依
        胡元黃設於中國信託忠孝分行、誠泰銀行龍山分行之帳戶明細及上訴人提出
        之彰化銀行敦化分行之「匯出匯款明細帳」之記載，可知：上訴人匯入胡元
        黃帳戶內之金額已有五百一十四萬二千五百元，可證上訴人並未向胡元黃借
        款七百二十萬元。兩造間就何以達成和解之重要爭點發生錯誤，依民法第七
        百三十八條第三款規定，上訴人自得撤銷系爭和解承諾之意思表示，以保權
        益。
      2.被上訴人主張系爭承諾書係因上訴人向訴外人胡元黃借款七百二十萬元而為
        和解，則被上訴人應舉證證明上訴人確曾向胡元黃借貸之事實。
    (三)被上訴人於鈞院九十一年十月十一日開庭時雖稱：被上訴人從未主張訴外人胡
      元黃與上訴人間有借款之法律關係，胡元黃本身有病，不可能買賣操作股票，
      實際上是胡元黃提供七百二十萬元由上訴人操作股票，並保證虧損由上訴人負
      責云云。惟查簽立系爭承諾書時，上訴人即主張與胡元黃間並無借款之債務，
      係遭脅迫才簽下承諾書，被上訴人及其所傳訊之證人則均稱係因上訴人向胡元
      黃借款七百二十萬元去做股票云云，被上訴人至鈞院時又稱從未主張借款，前
      後已相矛盾。且由上訴人曾匯款給胡元黃週轉之款項計有五百一十四萬二千五
      百元之事證，亦證上訴人無需向胡元黃借款。被上訴人另主張胡元黃提供上訴
      人七百二十萬元，供做股票買賣，上訴人並保證虧損由上訴人負擔云云，完全
      與事實不符，不足採信。
  三、證據：除援用原審所提證據外，補提：
    (一)匯款單一件；
    (二)計算底稿一件等為證；
    並聲請向中國信託商業銀行忠孝分行函詢訴外人胡元黃於該行所設帳號：000
    000000000，自八十七年八月二十九日起至八十九年三月六日止之交易
    明細資料；及向誠泰銀行龍山分行函詢訴外人胡元黃於該行所設帳號：0000
    00000000，自八十三年三月二十一日起至九十年一月十九日止之交易明
    細資料。
乙、被上訴人方面：
  一、聲明：
    (一)上訴駁回。
    (二)訴訟費用由上訴人負擔。
  二、陳述：除與原判決記載相同者，茲引用之外，補陳：
    (一)系爭承諾書係上訴人自願簽署，並無脅迫或不法恐嚇之情事：
      1.系爭承諾書係九十年十月六日在上訴人娘家，經雙方親友協調洽商而得之結
        論，係上訴人與其胞兄即訴外人胡秋男商議後，由胡秋男口述，訴外人吳龍
        書寫，並上訴人親自簽署，其中並無脅迫或不法恐嚇情事。被上訴人之子即
        訴外人胡任健雖在現場，惟並未對上訴人說恐嚇、脅迫之話語，甚至還下跪
        感謝胡秋男，業經原審證人高樹雄、楊麗雲、吳龍、胡秋男具結分別供述在
        卷。
      2.原審證人胡林順年為上訴人母親，胡秋男為上訴人胞兄，均為上訴人至親，
        渠等證詞自必偏袒上訴人，不足採信。況證人胡林順年證稱：「我孫子曾經
        告訴我如果替我們講話就好，如果沒有替我們講話就要殺上訴人，是在去年
        農曆六月二十幾號講的，在農曆九月十幾號又講，講了二次，一次胡秋男有
        在場，另一次胡秋男在樓下」，與證人胡秋男證稱：「恐嚇我沒有，但是要
        我對我妹妹（即上訴人）說這筆錄要負責到底，如果沒有的話刀就會拿出來
        ，地點是在我家一樓客廳」，二人供述恐嚇情節完全不同，足證渠等係事後
        臨訟編造之詞。
      3.原審證人蔡呂之證詞與事實不符，亦不足採，蓋上訴人主張被上訴人之子
        胡任健對上訴人恐嚇稱：「妳若不給這筆錢，必以武力解決」、「以性命償
        還這筆錢」、「妳的兒子也吃不到這筆錢」等語，並無恐嚇要拿刀殺上訴人
        ，惟證人蔡呂卻證稱：「原告（即被上訴人）的兒子說要拿刀殺被告（即
        上訴人）」，足證證人蔡呂之證詞誇大其詞，與上訴人說法完全不同。
    (二)按當事人得提出新攻擊或防禦方法，但在第一審整理並協議簡化後已不得主張
      之爭點，或因當事人故意或重大過失未於第一審程序提出者，第二審法院得駁
      回之，民事訴訟法第四百四十七條定有明文。本件上訴人在原審法院九十一年
      六月十八日審理時已表明無其他主張及舉證，並就調查證據之結果為辯論，在
      原審言詞辯論終結前亦未提出兩造間就何以達成和解之重要爭點發生錯誤，撤
      銷和解意思表示之抗辯，至第二審中始行提出，顯有故意或重大過失，依前揭
      民事訴訟法第四百四十七條規定，上訴人自不得再行提出。
    (三)兩造之所以簽立系爭承諾書，係因被上訴人之夫胡元黃提供資金七百二十萬元
      交由上訴人操作買賣股票並在胡元黃之帳戶買賣，上訴人並保證若有虧損由其
      負責，胡元黃始放心交其操作買賣，上訴人於九十年八月胡元黃臨死前答應償
      還該七百二十萬元，胡元黃才安詳離開人間。詎胡元黃過世後，上訴人未依約
      償還，經洽商協調後，上訴人同意償還三百七十八萬元，並簽具系爭承諾書。
      被上訴人從未主張胡元黃與上訴人間有借貸法律關係。胡元黃本身患有癲癇症
      ，且其學歷為國中畢業，自己不可能操作買賣股票；至於上訴人匯入胡元黃帳
      戶之款項，係上訴人自行買賣股票之用，匯入金額多少自與上訴人承諾應償還
      之款項無關。
  三、證據：除援用原審所提證據外，補提：
    (一)系爭承諾書一件；
    (二)九十一年一月二十二日上訴人寄發之律師函；
    (三)原審九十一年六月十八日言詞辯論筆錄；
    (四)本院九十年度上字第一○三四號民事判決；
    (五)訴外人胡元黃之診斷證明書一件等為證。
    理      由
甲、程序方面
    按當事人得於第二審中提出新攻擊或防禦方法，民事訴訟法第四百四十七條前段
    規定甚明。查本件上訴人於第一審中僅提出基於脅迫撤銷其所為和解意思表示之
    防禦方法，至第二審中始提出兩造何以成立和解之重點爭點發生錯誤撤銷其所為
    和解意思表示之攻擊方法，因第一審並未進行整理及協議簡化爭點，亦無同法第
    四百四十七條第一款至第三款所列情形，輔參酌上訴人於原審訴狀中已提及：「
    ：：：被告（上訴人，下同）認為不合理，若確有虧損，應二人各負擔一半，且
    且應就每次被告被告知應投入資金時，胡元黃是否亦有相同之資金投入，故雙方
    必須將胡元黃在復華證券之帳戶交易之情形，以及在復華證券內胡元黃在中國信
    託銀行忠孝分行之帳戶交易帳提出互相核對，結算盈虧」等語（原審卷第二七頁
    反面），已隱然就本件何以成立和解之原因及數額予以爭執，惟並未提出清楚之
　　法律上意見，故上訴人遲至第二審中，始就上開爭執以法律意見清楚表示，尚難
　　認符合民事訴訟法第四百四十七條第四款「因當事人故意或重大過失未於第一審
　　程序提出」之要件，故本院仍應就上訴人提出之「重要爭點發生錯誤」之新抗辯
　　予以斟酌，合先敘明。
乙、實體方面
  一、被上訴人主張：上訴人於九十年十月六日書立承諾書：同意一年內給付伊三百
      七十八萬元，且於九十年十二月六日以前先償付一百萬元等語。詎九十年十二
      月六日屆期後，上訴人竟不清償，顯然已喪失期限利益，應一次償付三百七十
      八萬元，伊委請律師催告上訴人於函到七日內清償，上訴人於九十年十二月十
      一日收受律師函仍不予置理，爰依承諾書之約定，請求判令上訴人給付三百七
      十八萬元及自九十年十二月十九日起算之法定遲延利息等情（原審判命上訴人
      給付被上訴人一百萬元及自九十年十二月十九日起算之法定遲延利息，駁回被
      上訴人之其餘請求，本件僅上訴人提起上訴，被上訴人就原審駁回之部分並未
      聲明不服）。
      上訴人則以：伊遭被上訴人及其子胡任健脅迫而簽立系爭承諾書，伊已於九十
      一年一月二十二日發函撤銷前開被脅迫所為之意思表示。又兩造間就何以達成
      和解之重要爭點發生錯誤，依民法第七百三十八條第三款規定，伊亦撤銷系爭
      承諾書之意思表示。故被上訴人之請求，為無理由等語，資為抗辯。
  二、經查上訴人為被上訴人配偶胡元黃之姐，兩造於九十年十月六日在上訴人之母
      胡林順年住處簽立承諾書，並由吳龍、楊麗雲、胡秋男、高樹雄四人為見證人
      ，承諾書中記載：「上訴人承諾：一壹年期間付予被上訴人百七十八萬元；二
      九十年十二月六日以前先付一百萬元」等字之事實，業據被上訴人於原審提出
      承諾書一紙為證（原審卷第十頁），並經上訴人自認承諾書為真正，堪信為真
　　　實，應認上開承諾書於法律上屬於私法上之「和解」性質。
  三、被上訴人主張：上訴人並未依承諾書約定於九十年十二月六日給付一百萬元之
　　　情，為上訴人所不否認，惟以：伊遭被上訴人及其子胡任健脅迫而簽立上開承
　　　諾書，伊已於九十一年一月二十二日撤銷前開被脅迫所為之和解意思表示；且
　　　本件何以成立達成和解之重點爭點發生錯誤，伊已依法撤銷所為之和解意思表
　　　示，故被上訴人之請求為無理由等節置辯。是故，本件爭執之重點在於：上訴
　　　人以遭脅迫及本件和解之重要爭點發生錯誤為由，撤銷本件和解之意思表示，
　　　有無理由？四、本件有無上訴人主張：伊遭第三人即被上訴人之子胡任健脅迫
　　　，因而簽立系爭承諾書云云，並以證人胡林順年、胡秋男、蔡呂等人之證詞
　　　為憑。經查：
    (一)證人即上訴人之母胡林順年證稱：「我孫子曾經告訴我，如果替我們講話就好
      ，如果沒有替我們講話就殺被告（上訴人，下同），是在去年農曆六月二十幾
      號講的：：：在農曆九月十幾號又講，講了二次，一次胡秋男有在場，另一次
      胡秋男在樓下」等語（原審卷第四八頁）；另一證人即上訴人之兄胡秋男則證
      陳：「我弟弟（胡元黃）曾經跟我妹妹（上訴人）合資購買股票，但是買胡元
      黃的名字，後來股票有虧損，所以要我妹妹來負責：：：至於虧損多少錢我並
      不清楚，但是現在我知道，因為書立承諾書時我在場」、「原告（被上訴人，
      下同）的兒子胡任健也在場，原告的兒子說我如果得不到，你兒子也別想得到
      ，殺氣很重」、「如果沒有的話，刀就會拿出來，地點是在我家一樓客廳，時
      間大概在書立承諾書前三個月」、「承諾書錢的日期是我說的」云云（原審卷
      第四九、五十頁）；證人即兩造之朋友蔡呂結證：「當時原告的兒子很兇，
      一直講話，而且逼被告寫承諾書，當時原告的朋友在現場寫下承諾書，要被告
      簽名，但被告不簽，原告的兒子說如果我得不到，你兒子也得不到，所以後來
      被告怕了就簽了，在還沒有寫承諾書之前，原告的兒子說要拿刀殺被告」（原
　　　審卷第五一頁）等情，惟互核上開三位證人證述上訴人於簽立承諾書遭脅迫之
　　　細節並不相符。
    (二)再查證人即承諾書之見證人之一高樹雄結證：「現場被告自己列了一張表，表
      示沒有七百二十萬，只有三百七十八萬，經過兩造協調後，決定以三百七十八
　　　萬作為承諾和解，現場氣氛很祥和、融洽，絕無吵鬧的情形，該承諾書是由被
　　　告與胡秋男協商後唸出來給吳龍寫的」（原審卷第五三頁）；證人即見證人之
　　　一楊麗雲（被上訴人之姐）亦證稱：「承諾書內容是被告（上訴人）與胡秋男
　　　協商之後唸給吳龍寫的」云云（原審卷第五七頁）；又證人即承諾書之見證人
　　　之一吳龍亦證陳：「我約於七點左右到達，十點左右離開，當時約協議兩個小
　　　時，後來決定寫承諾書，是胡秋男唸給我寫的，寫完之後大家就簽字」、「被
　　　告有拿出帳單列出來就是三百七十八萬，協調之後就寫承諾書」（原審卷第六
　　　十頁），互核三位見證人均證述：系爭承諾書內容係上訴人與其兄胡秋男商議
　　　內容後，由胡秋男唸出、見證人吳龍所書寫之情。
    (三)對比證人胡林順年、胡秋男、蔡呂及見證人高樹雄、楊麗雲、吳龍證述之詞
      迥異，其中證人胡林順年乃係上訴人之母，證人胡秋男乃上訴人之兄，均為上
      訴人至親，本件成立和解時究有無脅迫情事，應綜合一切證詞判斷之。斟酌證
      人高樹雄、吳龍均提及承諾給付之三百七十八萬元，乃上訴人自行列出帳單後
      所述之金額，而上訴人亦自承當時自己有列帳單予以計算，並提出帳單影本附
      卷可參（本院卷第一０六頁），苟當時有被上訴人之子胡任健脅迫情事，焉有
      讓上訴人自行表述債務為三百七十八萬元，而非被上訴人所述之七百二十萬元
      之理？且證人吳龍證稱：「原告的兒子（按指胡任健）有下跪很感謝胡秋男」
      、「是向胡秋男下跪」（原審卷第六十、六一頁），亦與證人胡秋男陳述：「
      當時我鼓勵我妹妹簽」、「原告兒子有感謝我有向我下跪」一致在卷（原審卷
      第五二、六三頁），衡情被上訴人之子胡任健若以脅迫暴力方式，又豈會向胡
      秋男下跪表示感謝？顯違常情。綜合本件成立和解之地點在上訴人之母胡林順
      年住處，兩造各有親友在場，上訴人尚能自行列出帳單予以核對計算，承諾書
      之金額其後係依上訴人所述，給付日期係依上訴人之兄胡秋男所述予以書寫，
      被上訴人之子胡任健於雙方簽立和解書後尚向胡秋男下跪表示感謝等一切情狀
      觀察，堪認系爭承諾書應係兩造於雙方親友參與協調後所得之結論，上訴人舉
　　　出之三位證人胡林順年、胡秋男、蔡呂所述證詞無法作有利於上訴人之認定
　　　。本件既無任何積極證據足資證明上訴人遭被上訴人及其子胡任健脅迫下而為
　　　和解之意思表示，則上訴人於九十一年一月二十二日撤銷系爭和解意思表示，
　　　即非合法。
　五、上訴人另以：本件何以達成和解之重要爭點發生錯誤，伊亦依法撤銷本件和解
　　　之意思表示云云置辯。惟按私法上之「和解」，本質究為創設，抑為認定，應
　　　依和解契約之內容定之，若當事人以他種之法律關係或以單純無因性之債務約
　　　束等，替代原有之法律關係時，屬於創設，若和解之本質為創設時，和解當事
　　　人即無就原有法律關係有何意思表示內容錯誤之可言（最高法院九十一年度台
　　　上字第一八三九號判決足供參照）。查系爭和解之見證人胡秋男證陳：本件和
　　　解原係胡元黃與上訴人合資購買股票之債務（原審卷第四九頁），見證人高樹
　　　雄、楊麗雲證稱：本件係上訴人向被上訴人之先生借七百二十萬元（原審卷第
　　　五三、五七頁）；至本件訴訟中，上訴人主張：本件係上訴人與胡元黃二人係
　　　合夥投資股票，伊於胡元黃通知時即將款項匯入胡元黃之帳戶，股票均在胡元
　　　黃之帳戶中，惟胡元黃未將交易結果告知伊，縱有虧損，應由伊與胡元黃各負
　　　擔一半等語（原審卷第二七頁反面），被上訴人則主張：本件係胡元黃提供七
　　　百二十萬元資金，交由上訴人操作，股票在胡元黃帳戶內，上訴人保證若有虧
　　　損由其負責云云（本院卷第一三一頁），堪見成立本件和解之原來法律關係究
　　　為何者，說法不一，益徵兩造於上訴人對胡元黃是否負有債務、債務數額多少
　　　均未明之情況下，即成立本件和解，顯然上訴人與被上訴人係以他種法律關係
　　　甚或以單純之無因性債務約束，替代原有之上訴人與胡元黃間法律關係，參照
　　　前開說明，本件和解之本質核應屬「創設」性質，故上訴人即無就上訴人與胡
　　　元黃間之原有法律關係主張有重要爭點錯誤可言，自亦不得依民法第七百三十
　　　八條第三款規定撤銷系爭和解之意思表示。從而，上訴人至九十一年九月十三
　　　日於本審中以重要爭點發生錯誤為由，撤銷系爭和解之意思表示，亦非可取。
  六、承上開說明，上訴人以脅迫及何以達成和解之重要爭點發生錯誤為由，撤銷系
      爭和解之意思表示，均非合法。依系爭承諾書之記載，上訴人同意於九十年十
      二月六日前給付一百萬元予被上訴人，屬於定有確定給付期限之債務，上訴人
      屆期未給付，依民法第二百二十九條第一項前段規定，上訴人應自翌日（即九
      十年十二月七日）起負給付遲延之責任。是故，被上訴人請求上訴人給付一百
      萬元及自九十年十二月十九日按週年利率百分之五計算法定遲延利息之部分，
      洵屬有據，應予准許。
  七、綜上所述，被上訴人基於承諾書之約定，請求上訴人給付一百萬元及自九十年
      十二月十九日起算法定遲延利息之部分，為有理由，應予准許。上訴人以遭脅
      迫及重要爭點有錯誤為由，撤銷和解之意思表示，均非可採。原審判命上訴人
      給付上開數額之本息，於法並無不合，上訴意旨仍指摘原判決不當，求予廢棄
      改判，為無理由，應予駁回。
  八、本件結論已臻明確，則兩造其餘攻擊防禦方法，核與結論不生影響，爰不一一
      論述。
丙、據上論結：本件上訴為無理由，依民事訴訟法第四百四十九條第一項、第七十八
    條，判決如主文。
中　　　華　　　民　　　國　　九十一　　年　　十一　　月　　二十七  　　日
                                    民事第四庭
　　　　　　　　　　　　　　　　　　　　審判長法　官　楊　豐　卿
　　　　　　　　　　　　　　　　　　　　　　　法　官　張  　　蘭
　　　　　　　　　　　　　　　　　　　　　　　法　官　林　金　吾
右正本係照原本作成。
不得上訴。
中　　　華　　　民　　　國　　九十一　　年　　十一　　月　　二十七  　　日
　　　　　　　　　　　　　　　　　　　        書記官　張　淑　芳
